【裁判字號】    89,上易,2191
【裁判日期】    900221
【裁判案由】    傷害
【裁判全文】
臺灣高等法院高雄分院刑事判決    八十九年度上易字第二一九一號
    上訴人
    即被告  丙  ○
右上訴人因傷害案件，不服台灣高雄地方法院八十九年度易字第三九五六號中華民國
八十九年十月十三日第一審判決（起訴案號：台灣高雄地方法院檢察署八十九年度偵
字第一七四八三號），提起上訴，本院判決如左：
    主  文
原判決撤銷。
丙○共同傷害人之身體，處有期徒刑肆月，如易科罰金，以參佰元折算壹日。
    事  實
一、丙○曾於民國七十四年間因妨害自由案件，經法院判處有期徒刑一年十月，於七
    十六年五月七日縮短刑期執行完畢，詎不知警惕，緣其因不滿乙○○前於八十七
    年間介紹友人向其兄黎明購買小狗，事後未付清價金，竟與其兄黎明及不詳名字
    籍址之顏姓成年男子（黎明另案審理，顏姓男子由檢察官另案偵辦），基於普通
    傷害之犯意聯絡，於八十八年十二月十九日十一時四十分許，在高雄市○鎮區○
    ○路世貿廣場，持鋁棒共同毆打乙○○身體，致乙○○受有左眼瞼、左顴骨部挫
    傷血腫各約五×六公分、三×四公分，左膝、左下腿擦傷各約二×二公分、四×
    三公分、二×一公分，另四肢血腫各約九×十公分、五×六公分、十三×四公分
    、四×二公分，左下肢腓骨骨折、左手第五掌骨骨折、左手掌血腫約五×四公分
    等傷害。
二、案經乙○○訴請臺灣高雄地方法院檢察署檢察官偵查起訴。
    理  由
一、訊據上訴人即被告丙○否認右揭傷害犯行，辯稱：僅其兄黎明一人毆打告訴人乙
    ○○，其當時固在現場，然並無動手云云。經查，被告與其兄黎明及共犯顏姓成
    年男子共同如何於右揭時地毆打告訴人之事實，業經共犯黎明於八十九年偵字第
    二二八四偵查卷中供承在卷（有該筆錄附本案卷內），復經告訴人迭於原審偵、
    審中指訴不移，並據現場目睹證人洪瑞興於台灣高雄地方法院八十九年度易字第
    三０一二號案中證述：告訴人當時遭黎明及另外二人（指被告及顏姓成年男子）
    毆打，該三人均持棒毆打告訴人等語明確，此外，又有鄭綜合醫院出具之驗傷診
    斷書一紙存卷可稽，且依上開驗傷診斷書所載告訴人致傷之原因及其兇器種類欄
    之記載：（告訴人之傷係）長條形鈍物挫擊傷等情，足見告訴人指訴情節應可採
    信，被告所辯要屬畏罪卸責之詞，不足採信，罪證明確，被告犯行堪以認定。
二、核被告基於普通傷害之犯意傷害人，係犯刑法第二百七十七條第一項之傷害罪。
    被告與黎明及不詳名字籍址之顏姓成年男子共同犯罪，彼此間有犯意聯絡及行為
    分擔，均為共同甲犯。
三、原審為科刑之判決，固非無見，惟被告與告訴人業已成立民事和解，賠償損害，
    告訴人於本院審理時並表示，不欲被告坐牢，原審不及審此項犯罪後之態度，量
    處有期徒刑七月，殊嫌過重，被告上訴尚非全無理由，應由本院撤銷改判，爰審
    酌被告曾有如事實欄所示之犯罪紀錄，有台灣高雄地方法院被告院內索引卡紀錄
    表及台灣高等法院被告全國前案紀錄表在卷可考，素行非良好，其因不滿告訴人
    前介紹友人向其兄黎明購買小狗，事後未清償價金之事，即夥同其兄黎明及顏姓
    成年男子持鋁棒傷害告訴人，漠視他人身體安全，致告訴人受有前揭身體傷害，
    傷勢非輕，犯後猶無悔意，狡詞匿飾，圖卸刑責，惟事後已與告訴人成立和解之
    態度等一切情狀，量處有期徒刑四月，並依法諭知，如易科罰金，以參佰元折算
    壹日之折算標準。（被告及共犯持以傷害告訴人之鋁棒三支，被告及共犯黎明均
    否認為渠等所有，且未扣案，又非違禁物，不予宣告沒收。）
據上論斷，應依刑事訴訟法第三百六十九條第一項前段、第三百六十四條、第二百九
十九條第一項前段、刑法第二十八條、第二百七十七條第一項，第四十一條、罰金罰
鍰提高標準條例第一條前段、第二條，判決如主文。
本案經檢察官鄭文貴到庭執行職務。
中    華    民    國      九十      年       二       月     二十一   日
                              臺灣高等法院高雄分院刑事第四庭
                                  審判長法官  王憲義
                                        法官  范惠瑩
                                        法官  陳啟造
右甲本證明與原本無異。
不得上訴。
                                      書記官  劉金萍
中    華    民    國      九十      年       二       月    二十二    日
本件論罪科刑法條：
刑法第二百七十七條條第一項：
  傷害人之身體或健康者，處三年以下有期徒刑、拘役或一千元以罰金。
                                                                        Ｄ


司法院資訊處製作；財團法人民間司法改革基金會備份。
